【裁判字號】    97,易,1591
【裁判日期】    971002
【裁判案由】    賭博
【裁判全文】
臺灣彰化地方法院刑事判決              97年度易字第1591號
公  訴  人  臺灣彰化地方法院檢察署檢察官
被      告  乙○○
            甲○○
上  1  人
選任辯護人  林見軍律師
上列被告等因賭博案件，經檢察官提起公訴（97年度偵字第2492
號），本院判決如下：
    主  文
乙○○、甲○○共同意圖營利，聚眾賭博，各處有期徒刑肆月，
如易科罰金，均以新臺幣壹仟元折算壹日。扣案之傳真機壹臺沒
收。
    犯罪事實
一、乙○○意圖營利，並基於賭博之犯意，自民國97年1 月5 日
    起至97年1 月29日止，提供其位於彰化縣埔鹽鄉○○村○○
    路2 巷13號住所，作為公眾得出入之賭博場所，經營「六合
    彩」簽賭，而聚集不特定多數人參與「六合彩」賭博。乙○
    ○再依賭客所簽選之號碼，以其所使用之市內電話00-00000
    00號或行動電話0000000000號，撥打甲○○所使用之電話00
    -0000000號，並以傳真機傳真相關資料，向具有犯意聯絡之
    甲○○簽賭六合彩。渠等係以港式「二星」、「三星」之方
    式供賭客簽賭，約定賭客每簽1 注賭金為新臺幣（下同）80
    元，均以核對香港每週二、四、六所開出之六合彩開獎號碼
    決定輸贏，凡對中號碼者，每注「二星」可獲得5700元、「
    三星」可獲得57000 元，未簽中者，所繳之賭資即全歸乙○
    ○、甲○○所有，而藉此營利。嗣因乙○○遭人檢舉有聚賭
    經營六合彩情形，為警持本院所核發之搜索票，於97年2 月
    5 日下午5 時25分許，在乙○○上址住處搜索查獲，並當場
    扣得乙○○所有之傳真機1 臺，始循線查悉上情。
    理  由
一、按被告以外之人於審判外之陳述，雖不符刑事訴訟法第159
    條之1 至第159 條之4 之規定，而經當事人於審判程序同意
    作為證據，法院審酌該言詞陳述或書面陳述作成時之情況，
    認為適當者，亦得為證據。當事人、代理人或辯護人於法院
    調查證據時，知有第159 條第1 項不得為證據之情形，而未
    於言詞辯論終結前聲明異議者，視為有前項之同意，刑事訴
    訟法第159 條之5 定有明文。查本案全部卷證，公訴人、被
    告及其選任辯護人均不爭執其證據能力，本院復衡以該等供
    述證據作成時之情況，應為適當，是可認後述所引用證據之
    證據能力均無疑義，合先敘明。
二、上開犯罪事實，業據被告甲○○於本院97年9 月18日審理時
    坦承不諱，且經證人即同案被告乙○○於97年2 月5 日警詢
    時、97年3 月26日、7 月31日偵查中供證明確，並據證人陳
    盛德於97年2 月5 日警詢中證述屬實，復有門號00-0000000
    號之雙向通聯紀錄1 份及現場查獲照片等件附卷可稽，暨傳
    真機1 臺扣案可資佐證。另被告乙○○於本院審理時僅坦承
    有普通賭博之犯行，而矢口否認有何意圖營利聚眾賭博等犯
    行，辯稱：伊僅有向被告甲○○簽賭六合彩，且伊替他人向
    甲○○簽賭係純粹幫忙，並無意圖營利，而扣案傳真機為伊
    兒子在使用，伊不會使用傳真機云云。惟查，被告乙○○於
    97年2 月5 日警詢中即坦認：傳真機是我簽牌時使用等語明
    確，且證人即其子陳盛德亦證稱：傳真機1 臺平時都是我爸
    爸在使用，我平時都在外念書，很少回家，所以房間內書桌
    都是我爸爸在使用等語甚詳，而該傳真機即擺放在上開房間
    內書桌上，有卷附現場照片可參，足認上開傳真機確係被告
    乙○○為簽賭六合彩使用無訛；又被告乙○○亦陳稱：伊代
    替其他人向被告甲○○簽賭六合彩，那些人之真實姓名伊均
    不知情等語，衡情既被告乙○○與該等賭客均非熟稔，又無
    任何親屬關係，該等賭客本可自行向被告甲○○簽賭，何需
    透過被告乙○○為之，而被告乙○○與該等賭客既無深交情
    誼，又豈會費事而無償代他人簽賭，此顯有違常情；再本件
    係因被告乙○○遭他人檢舉有經營六合彩賭博之情事，始為
    警向本院聲請核發搜索票，並由警員前往被告乙○○上址住
    處執行搜索查獲，且當場扣得上開傳真機，此亦有本院97年
    度聲搜字第419 號卷及搜索扣押筆錄、扣押物品清單等在卷
    可稽，是被告乙○○空言辯稱並未經營六合彩賭博云云，洵
    無足採。另被告乙○○於警詢、偵查中供承：伊於97年1 月
    29日仍有以電話向被告甲○○簽賭六合彩，伊係使用市內電
    話00-0000000號或行動電話0000000000號，撥打甲○○所使
    用之電話00-0000000號等語，而依卷附門號00-0000000號之
    雙向通聯紀錄，於97年1 月29日確有行動電話0000000000號
    與00-0000000號之通話紀錄，堪信本件經營六合彩之時間係
    迄於97年1 月29日（星期二），公訴意旨認僅迄於97年1 月
    26日（星期六），尚有未洽，併此敘明。綜上所述，本件事
    證已臻明確，被告等上開犯行洵堪認定，應依法論科。
三、核被告乙○○、甲○○所為，均係犯刑法第266 條第1 項前
    段之在公眾得出入場所賭博罪、同法第268 條之意圖營利供
    給賭博場所罪及意圖營利聚眾賭博罪。被告乙○○、甲○○
    間有犯意聯絡及行為分擔，為共同正犯。按刑事法若干犯罪
    行為態樣，本質上原具有反覆、延續實行之特徵，立法時既
    予特別歸類，定為犯罪構成要件之行為要素，則行為人基於
    概括之犯意，在密切接近之一定時、地持續實行之複次行為
    ，倘依社會通念，於客觀上認為符合一個反覆、延續性之行
    為觀念者，於刑法評價上，即應僅成立一罪，學理上所稱「
    集合犯」之職業性、營業性或收集性等具有重複特質之犯罪
    均屬之，例如經營、從事業務、收集、販賣、製造、散布等
    行為概念者是（最高法院95年度臺上字第1079號判決要旨參
    照）。是被告等於密切期間，為上開意圖營利供給賭博場所
    及聚眾賭博之行為，分別係基於同一之經營六合彩簽賭為業
    務之犯意，而反覆所為者，無非執行業務所當然，於行為概
    念上，應分別認屬包括一罪、實質一罪。另被告等多次與不
    特定人賭博之行為，時間緊接，罪名相同，數行為於密切接
    近之時地實施，侵害同一社會法益，各行為之獨立性極為薄
    弱，依一般社會健全觀念，在時間差距上，難以強行分開，
    在刑法評價上，以視為數個舉動之接續施行，合為包括之一
    行為予以評價，較為合理，屬接續犯，而亦為包括之一罪（
    最高法院86年臺上字第3295號判例參照）。又渠等以一行為
    同時觸犯前開3 罪名，應依同法第55條規定，論以想像競合
    犯，並從一情節較重之意圖營利聚眾賭博罪處斷。另公訴意
    旨雖未就97年1 月29日之賭博犯行部分提起公訴，惟此部分
    犯行與本案業經起訴並為論罪科刑部分之犯行，有實質上一
    罪關係，詳如前述，本院自得併予審究。
四、爰審酌被告2 人之素行，及其犯罪之動機、目的、手段、經
    營時間、所得利益，聚眾賭博有害社會善良秩序、助長投機
    心理，並考量被告乙○○犯後未能坦承全部犯行，而被告甲
    ○○於警偵中否認犯行，嗣於本院審理時始坦承犯行之犯後
    態度等一切情狀，分別量處如主文所示之刑，並均諭知易科
    罰金之折算標準，以示懲儆。另扣案之傳真機1 臺，係被告
    乙○○所有之物，業據被告乙○○於本院審理時供明在卷，
    且係供本案犯罪使用之物，詳如前述認定，爰依刑法第38條
    第1 項第2 款併予宣告沒收。至扣案記載六合彩號碼之紙張
    5 張，被告等均否認為渠等本案犯罪使用之物，且被告乙○
    ○於警詢中亦堅稱此僅係記載運算六合彩號碼，並非簽單，
    而該等紙張所載日期或有1 月31日、2 月3 日，亦與本案所
    認定之犯罪事實難認有何關聯，此外本院復查無其他積極證
    據足資認定該等物品確係被告等所有並供其本案犯罪所用之
    物，故不併予宣告沒收，附此敘明。
據上論斷，應依刑事訴訟法第299 條第1 項前段，刑法第28條、
第266 條第1 項前段、第268 條、第55條、第41條第1 項前段、
第38條第1 項第2 款，刑法施行法第1 條之1 ，判決如主文。
本案經檢察官賴志盛到庭執行職務。
中    華    民    國    97    年    10    月    2     日
                  刑事第七庭          法  官  郭麗萍
以上正本證明與原本無異。
如不服本判決，應於判決送達後10日內，向本院提出上訴書狀，
上訴書狀應「敘述具體上訴理由」，並按他造當事人之人數附繕
本。「切勿逕送上級法院」。
中    華    民    國    97    年    10    月    3     日
                                      書記官  吳冠慧
附錄本案論罪科刑法條全文：
中華民國刑法第266條
（普通賭博罪與沒收物）
在公共場所或公眾得出入之場所賭博財物者，處 1 千元以下罰金
。但以供人暫時娛樂之物為賭者，不在此限。
當場賭博之器具與在賭檯或兌換籌碼處之財物，不問屬於犯人與
否，沒收之。
中華民國刑法第268條
（圖利供給賭場或聚眾賭博罪）
意圖營利，供給賭博場所或聚眾賭博者，處 3 年以下有期徒刑，
得併科3千元以下罰金。


司法院資訊處製作；財團法人民間司法改革基金會備份。
